臺灣高雄地方法院刑事判決　　　　　　　94年度交訴字第89號
公　訴　人　臺灣高雄地方法院檢察署檢察官
被　　　告　甲○○
上列被告因公共危險等案件，經檢察官提起公訴（94年度偵字第
8217號第8331號），本院判決如下：
    主  文
甲○○服用酒類，不能安全駕駛動力交通工具而駕駛，處有期徒
刑貳月；又因過失致人於死，處有期徒刑拾月；又駕駛動力交通
工具肇事，致人死而逃逸，處有期徒刑柒月；應執行有期徒刑壹
年陸月。
    事  實
一、甲○○考領有普通小型車駕駛執照，明知服用酒類不能安全
    駕駛動力交通工具，竟於民國（下同）94年4 月7 日凌晨4
    時許，在高雄市○○路與博愛路口某餐飲店飲酒後，明知其
    飲酒後控制力、注意力已達不能安全駕駛動力交通工具之程
    度，仍駕駛車牌號碼BH—1506號自用小客車，由高雄市○○
    路、博愛路口往高雄縣湖內鄉○○路265 號住處方向行駛，
    嗣於同日4 時7 分許，行經高雄市苓雅區○○○路43巷巷口
    時，其本應注意汽車駕駛人飲酒後其吐氣所含酒精成分超過
    每公升0 點25毫克以上者，不得駕車；應注意行車速度，依
    標誌或標線之規定；應注意車前狀況，並隨時採取必要安全
    措施，而當時雨天，夜間有照明、路面柏油、濕潤、無缺陷
    、無障礙物、視距良好，並無不能注意之情事，竟因不勝酒
    力，貿然駕車以超過該路段之速限每小時50公里而以每小時
    60公里之速度行駛，並疏未注意車前狀況，由後往前撞擊前
    方由黃昭瑾所騎乘之腳踏車，黃昭瑾因此人車倒地，受有頭
    部外傷並顱內出血、左下肢骨骨折、頸椎第一節骨折等傷害
    ，經送醫急救後，因頭部外傷、顱內出血死亡。甲○○駕駛
    動力交通工具肇事，致黃昭瑾受傷倒地後，明知應停留在現
    場為必要之防護措施，竟基於肇事逃逸之故意，駕車急速左
    轉，與原本之目的地相反方向往中正路方向逃逸，幸路人王
    春梅騎乘機車行經該處，聽聞撞擊聲響，回頭一看，見黃昭
    瑾倒臥於血泊中，並見甲○○駕駛自小客車從身旁經過，直
    覺為甲○○肇事，隨即自後追趕，旋在中正路與輔仁路口時
    ，追上甲○○，記下此一車牌號碼後，返回住處，以電話報
    警，並將甲○○所駕駛之自小客車車牌號碼提供予警方。嗣
    警員依王春梅所提供之車牌號碼循線於同日10時5 分許，在
    高雄市政府警察局苓雅分局凱旋派出所通知甲○○到案而查
    獲，並於同日10時26分許以酒精濃度測試器對甲○○施以酒
    精濃度測試，測得其呼氣酒精濃度值為每公升0 點36毫克，
    回溯甲○○駕車時呼氣酒精濃度值為每公升0 點764 毫克，
    其後並在高雄市苓雅區○○○路76號騎樓處發現上開自小客
    車。而黃昭瑾受傷後，經送阮綜合醫院急救，延至同月10
    日上午2 時25分不治死亡。
二、案經高雄市政府警察局苓雅分局移送臺灣高雄地方法院檢察
    署檢察官偵查起訴。
    理  由
壹、程序部分：本件關於卷內證據資料之證據能力部分，被告均
    不爭執證據能力，合先敘明（見本院卷第12頁）。
貳、實體部分：
一、訊據被告對於上揭犯罪事實於本院審理時坦承不諱，核與證
    人即現場目擊被告駕車逃逸之王春梅證述情節大致相符，並
    有勘查採證照片6 幀、被告所有車輛損害照片6 幀、道路交
    通事故現場圖、道路交通事故談話紀錄表及道路交通事故調
    查報告表等資料附卷可稽，本院復審酌：
  (一)按人之呼氣酒精濃度每公升達0 點55毫克時，平衡感與判斷
    力障礙度增高，會有精神錯亂，平衡感受損等現象，其肇事
    率為正常人之10倍，被告經換算其肇事時之吐氣酒精濃度，
    已達每公升0 點764 毫克，有酒精濃度測定值及刑法第185
    條之3 案件測試觀察紀錄表各1 紙附卷可憑，足認被告確因
    酒醉而致使駕駛判斷力欠佳，已達無法正常且安全駕駛動力
    交通工具之程度，是被告上揭服用酒類不能安全駕駛動力交
    通工具而駕駛之犯行，應堪認定。
  (二)次按汽車駕駛人飲用酒類或其他類似物後其吐氣所含酒精濃
    度超過每公升0 點25毫克或血液中酒精濃度超過0.05% 以上
    者，不得駕車；另按行車速度，依標誌或標線之規定；又按
    汽車行駛時，駕駛人應注意車前狀況，並隨時採取必要之安
    全措施，道路交通安全規則第114 條第2 款、第93條第1 項
    、第94條第3 項分別定有明文。此為汽車駕駛人之被告所應
    注意之義務，被告既考領有普通小客車駕駛執照，對於前揭
    規定自應知悉甚詳，而本件肇事路段速限為50公里，且當時
    天候雨，夜間有照明，柏油路面乾燥無缺陷，亦無其他障礙
    物，視距良好等情，有前揭道路交通事故調查報告表可憑，
    且依被告智識、能力亦無不能注意之情事，竟疏未注意貿然
    於飲酒後超速行駛，且未注意車前狀況，被告就本件道路交
    通事故之發生，具有過失，要屬無疑。又被害人因本件道路
    交通事故致受有頭部外傷並顱內出血、左下肢骨骨折、頸椎
    第一節骨折等傷害，經送醫急救後，於94年4 月10日2 時25
    分許，因頭部外傷、顱內出血不治死亡，業經臺灣高雄地方
    法院檢察署檢察官督同法醫師相驗明確，有相驗屍體證明書
    、鑑定驗斷書各1 份在卷可憑，因被害人自本件道路交通事
    故發生起，至其死亡時止之此段期間，並未遭受任何外力干
    擾，足認被告之過失行為與被害人之死亡結果間，具有相當
    因果關係，被告過失致死之犯行，亦堪認定。
  (三)被告駕駛牌照號碼BH—1506號自用小客車，於94年4 月7 日
    4 時7 時分許，行經高雄市苓雅區○○○路43巷口時，不慎
    撞擊被害人，致使被害人受有上開傷害後，被告未下車採取
    救護行為以及報警處理，即逕自駕車逃逸等情，則據證人王
    春梅於警詢及偵查中證述甚詳，被告亦於本院審理時供承確
    有肇事逃逸之事實，而堪認定。綜上，被告自白與事實相符
    ，堪以採信。
二、核被告所為，係分別犯刑法第185 條之3 服用酒類不能安全
    駕駛動力交通工具而駕駛罪、同法第276 條第1 項因過失致
    人於死罪、及同法第185 條之4 駕駛動力交通工具肇事致人
    死而逃逸罪。被告所犯上開3 罪，犯意各別、行為互殊，應
    予分論併罰。又被告於服用酒類後，已達不能安全駕駛動力
    交通工具之程度而駕駛，因而肇事致被害人死亡，前已敘及
    ，就其所犯過失致人於死罪部分，應依道路交通管理處罰條
    例第86條第1 項規定，加重其刑。爰審酌被告服用酒類達呼
    氣酒精濃度高達０點764 毫克／公升，注意力、反應力、控
    制力、平衡感、穩定性、協調性、感知能力、守法意識均降
    低，已達不能安全駕駛動力交通工具之程度，猶執意駕駛動
    力交通工具自用小客車，漠視往來人、車安危，且疏未遵守
    道路交通安全規則，終至肇事致被害人死亡，造成無可挽救
    之遺憾，並使被害人之家屬痛失至親，犯罪所生危害甚重，
    肇事後復未協助救護、旋即逃逸，罔顧他人生命、身體、健
    康，惡性非輕，惟念其犯後坦承全部犯行，非無悔意等一切
    情狀，分別量處如主文所示之刑，並定其應執行刑。
據上論斷，應依刑事訴訟法第299 條第1 項前段，道路交通管理
處罰條例第86條第1 項，刑法第185 條之3 、第276 條第1 項、
第185 條之4 、第51條第5 款，罰金罰鍰提高標準條例第2 條，
判決如主文。
本案經檢察官孫小玲到庭執行職務。
中　　華　　民　　國　　94　　年　　8 　　月　　17　　日
                  交通法庭    審判長法  官  孫啟強
                                    法  官  蔡川富
                                    法  官  張茹棻
上正本證明與原本無異。
如不服本判決，應於判決送達後10日內，向本院提出上訴狀。
中　　華　　民　　國　　94　　年　　8 　　月　　17　　日
                                    書記官  李忠霖
附錄所犯法條：
刑法第185條之3
服用毒品、麻醉藥品、酒類或其他相類之物，不能安全駕駛動力
交通工具而駕駛者，處1年以下有期徒刑、拘役或3萬元以下罰金
。
刑法第185條之4
駕駛動力交通工具肇事，致人死傷而逃逸者，處 6 月以上 5 年
以下有期徒刑。
刑法第276條
因過失致人於死者，處 2 年以下有期徒刑、拘役或 2 千元以下
罰金。
從事業務之人，因業務上之過失犯前項之罪者，處 5 年以下有期
徒刑或拘役，得併科 3 千元以下罰金。
